# 同一控制下的吸收合并

提问人：远方的天空 123 时间：2016-04-25 21:18:13
陈版，有个问题想请教您，A公司有两个全资子公司B，C， 2015 年B吸收合并C，不支付任何对价，C的货币资金直接并入了B，在B单家的现金流量表，这块现金流应该算投资活动流入还是筹资活动流入？谢谢

回答人：chenyiwei
在个别报表层面，同一控制下控股合并中合并方支付的现金对价应当列报为“投资所支付的现金”；同一控制下吸收合并或业务合并的合并方支付的现金对价减去被合并方于合并日持有的现金及现金等价物余额后的差额，应当列报为“取得子公司或其他营业单位支付的现金净额”。